César Gustavo Osorio Velásquez Jirón Yapura Nro 367, Breña, Lima Telf. 991829122 gustavo.osorio@pucp.edu.pe 32 años



Ingeniero informático autodidacta con experiencia en el análisis, evaluación y planificación de requerimientos para su posterior desarrollo. Organizado, capaz de trabajar bajo presión y seleccionar prioridades para cumplir el cronograma de trabajo. Me adapto fácilmente ante el cambio y tomo decisiones siguiendo pautas establecidas por la institución. Cumplo las metas en tiempos señalados, muestro preocupación por mis compañeros aliento su participación. Tengo capacidad para trabajar en equipo asumiendo diferentes roles. Tengo buena capacidad para la comunicación escrita, comprendo el propósito de los informes escritos y escribo teniendo en mente el receptor, elaboro reportes y explico asuntos técnicos en términos asequibles.

Formación académica

03/2006 – 07/2012 Pontificia universidad católica del Perú

Ingeniero Informático

07/2015 -09/2015 Pontificia universidad católica del Perú

Curso de actualización de carrera

Certificaciones

Scrum Master certificate ID 609562 Scrum Developer certificate ID 609527

05/2021 - Big Data Cibertec

07/2018 - Diplomado de Business Inteligence, Analitycs y Big Data Instituto Latinoamericano de Empresas y Negocios – ILEN

07/2018 – Curso Fundamentos de ITIL para la gestion de Servicios Cibertec

06/2014 – Curso Capacitacion de usuario Administrador de la Base de Datos Centralizada Principal de la Portabilidad Numérica (*ABDCP*) Iconectiv

Idiomas

Inglés - Avanzado, Británico (2010)

Experiencia laboral

12/2016 - 09/2021

Novatronic

Proveedor de soluciones transaccionales

Programador senior

- Participe en el desarrollo de migración de los productos OLC y Cierre para los clientes Sedapal, Claro, Banesco para sistemas operativos Solaris, Linux RH 7.3, Linux RH 7.8
- Realice el analisis de la implementación para la implementación un nuevo acreedor para Banesco.

- Participé en la realización de cambios en el módulo de seguridad LBTR usado en Citibank para el mantenimiento de llaves publicas y privadas para las transacciones de mensajes con la CCE (Cámara de compensación electrónica). Se desarrollaron funciones, mantenimientos y procedimientos almacenados en base de datos estos cambios del módulo fueron desarrollados en C# con base de datos SQL Server 2012
- Participe en la actualización de cambios realizados en la librería DLL utilizada para la conexión con HSM a ser utilizada para las transacciones entre el Citibank y la CCE. Los cambios en la DLL fueron realizados en C
- Cambios en los fuentes para la integración de Mifarma Bitel y Mifarma Banco Financiero para los pagos de servicios.
- Realización de documentación de proyectos: Especificaciones de casos de pruebas, Actualización de versión, Resultados de pruebas, Casos de uso, etc.

08/2013 - 10/2016

Optical Networks

Proveedor de internet de banda Ancha y telefonía fija para empresas *Analista programador*

- Participé en la evaluación, análisis, gestión y desarrollo de diversos requerimientos para los diferentes proyectos de mejoras en los sistemas usados en la empresa.
- Participé en diversos proyectos para la mejora y mantenimiento del sistema web (intranet) de la empresa usando el lenguaje PHP y con base de datos PostgreSQL.
- Realicé la toma de requerimientos, el análisis y desarrollo para la creación de un nuevo sistema de cotización de productos ofrecidos por la empresa.
- Participé en el proyecto de generación automática de reportes de ventas y proyecciones del área comercial.
- Participé en el proyecto de portabilidad numérica para la integración del sistema de telefonía fija de la empresa con el webservice usado por Iconectiv.
- Participé en la mejora del módulo de prefactibilidades utilizado en el área de preventa.
- Participé en la mejora del módulo de generación de ordenes de servicios y ordenes de trabajo de la empresa.
- Participé en el análisis, diseño, programación del sistema de generación de cuotas de facturación a partir de las ventas realizadas en la empresa.
- Implemente la generación automática de reportes de MTC y Osiptel de los servicios de telecomunicaciones dados por la empresa.
- Implementé mejoras del módulo de requerimientos y generación de ordenes de compra del área de logística.
- Implementé el modulo de comisiones de las ventas realizadas por los asesores comerciales diferenciadas por las áreas de privado, público y postventa
- Implementé el modulo de remuneraciones mensuales para el área comercial (Recibo por honorarios)
- Implemente el módulo de bonos para gerentes y subgerentes por las ventas realizadas durante los trimestres

02/2013 - 08/2013

GDP Super Group S.A.C.

Equipos de entretenimiento, casinos y otros

Asistente de sistemas

- Participé en diversas implementaciones utilizando el lenguaje de programación C/C++ en la distribución Linux openSUSE.
- Realicé los diagramas de secuencias y flujos de la programación del host utilizado Microsoft Visio.
- Participé en la programación del host para la impresión y recepción de tickets usado en el sistema de las máquinas tragamonedas.
- Realice el menú de configuración para el sistema multi-juegos de las máquinas tragamonedas próximas a utilizarse usando las librería openGL y openAL

06/2012 - 12/2012

DIA PUCP

Dirección de información académica PUCP Practicante de ingeniería informática

- Realicé mejoras en el código de las páginas de blogs y webfiles de la PUCP utilizando el lenguaje de programación PHP en la distribución Linux Fedora.
- Realicé la documentación para el mantenimiento futuro del servicio de webfiles.
- Di soporte al sistema de aloiamiento de archivos de la universidad.

Conocimientos especializados

Lenguajes de programación

C/C++

• C#

Visual BasicPL/SQL

• PHP

Java

• PL

Manejo web

• HTML

CSS

Javascript

Manejador de bases de datos

PostgreSQL

Microsoft SQL

MySQL

Oracle

Server

Metodologías en desarrollo de software

RUP

Scrum

Herramientas en el modelado de software

StartUML

Microsoft Visio

Rational Rose

Erwin

Sistemas Operativos

 Linux (Ubuntu, CentOS. WindowsOS X (Mac)

Solaris

OpenSuce

OpenSuse)

Arquitectura empresarial

• Conocimientos de frameworks para la aplicación de arquitectura empresarial: Zachman, TOGAF Y DODAF

Metodologías de ventas de proyectos de TI

 Conocimientos de ventas de proyectos: generar y calificar prospectos, calificación de la oportunidad, análisis de oportunidades, estrategias de venta, planificación y tácticas PRIME, estructurado del acuerdo de compra y manejo de objeciones.

Seguridad de la información

- Análisis de riesgos de tecnologías de la información
- Normas y estándares de sobre seguridad de la información y control interno de la ISO 27001

Seguridad integral

 Conocimiento de Ohsas 18000, el Decreto supremo 009 – 2005 – TR, creación de mapas de riesgo